# 请教陈版，IPO企业同一控制换股合并是否需审计评估？

提问人：margauxxu 时间：2020-01-10 16:46:57
陈版，实际控制人100%持有相同业务的A、B，为了上市避免同业竞争，A.B需要重组，B作为A的子公司，A作为上市主体，A向实际控制人购买B的股权的时候（采取换股方式，股权作为出资）是否需要评估按照公允价格购买还是可以直接按照账面净资产购买？

回答人：chenyiwei
建议尽可能评估后按评估值购买。这样能体现出A的运作是市场化的，且更为规范。当然，按照A的账面净资产或者实收资本作价转让也并非完全不可以，但可能存在税务上的纳税调整风险。建议综合各方面因素予以考虑。